臺灣宜蘭地方法院刑事判決　　　　　　　100年度易字第305號
公　訴　人　臺灣宜蘭地方法院檢察署檢察官
被　　　告　陳國雄
　　　　　　蔣一郎
上列被告因竊盜案件，經檢察官提起公訴（99年度偵字第5001號
、100年度偵字第1336號），本院判決如下：
    主  文
陳國雄共同犯竊盜罪，處有期徒刑肆月，如易科罰金，以新台幣
壹仟元折算壹日。
蔣一郎共同犯竊盜罪，處有期徒刑伍月，如易科罰金，以新台幣
壹仟元折算壹日。
    事  實
一、陳國雄與蔣一郎基於意圖為自己不法所有之犯意聯絡，於民
    國98年11月9日晚間11時許，由蔣一郎駕駛租用之自用小客
    車，搭載陳國雄至宜蘭縣頭城鎮大溪漁港港區碼頭，徒手竊
    取陳明煌所有而放置於該處之漁網數件後，將漁網利用承租
    之自用小客車載運離去。嗣後由陳國雄將竊得之漁網攜至吳
    正南位於宜蘭縣頭城鎮○○路○段453號住處，將漁網賣予不
    知情之吳正男及吳添貴（吳添貴所涉贓物罪部分，另由臺灣
    宜蘭地方法院檢察署檢察官為不起訴處分）。嗣經陳明煌於
    99年10月13日在吳添貴所有之順發1號漁船上發現遭竊之漁
    網，經報警處理而循線查獲上情。
二、案經宜蘭縣政府警察局礁溪分局報請及臺灣宜蘭地方法院檢
    察署檢察官自動檢舉偵查起訴。
    理  由
一、訊據被告陳國雄於偵查及本院審理中，對於前開竊盜犯行均
    坦承不諱；被告蔣一郎則矢口否認有前開共同行竊犯行。經
    查：
  (一)被害人陳明煌前於警、偵訊中，證稱其所有之漁網遭竊等情
    （參見警礁偵字第0994104472號卷【下稱警卷】第1、2頁99
    年10月23日警訊筆錄、99年度偵字第5001號卷【下稱偵卷第
    30、31頁99年12月14日偵訊筆錄）。被告陳國雄並將竊得之
    漁網賣予吳正男、吳添貴，亦為證人吳正男（參見偵卷第28
    、29頁99年12月14日偵訊筆錄）於偵查中，及證人吳添貴（
    參見警卷第5頁99年10月23日警訊筆錄、警卷第6、7頁99年
    11月8日警訊筆錄、偵卷第29、31頁99年12月14日偵訊筆錄
    ）於警、偵訊證述在卷。復有查獲之被竊漁網照片4幀附卷
    可證（警卷第13、14頁）。
  (二)被告陳國雄於偵查及本院審理中，固坦承其所犯前開竊盜犯
    行，關於被告蔣一郎共同行竊部分，為被告陳國雄於偵查中
    證述在卷（參見偵卷第44、45頁100年1月25日偵訊筆錄、偵
    卷第59至61頁100年3月10日偵訊筆錄）。嗣於本院審理中，
    被告陳國雄改稱本件竊案係伊1人所為，因為蔣一郎誤會伊
    向警方報警吸毒的事情，蔣一郎找人打伊，所以才說蔣一郎
    一起去偷云云（參見本院卷第41、42頁100年7月14日審判筆
    錄）。被告蔣一郎對此亦辯稱：那時候伊因為手傷回來，在
    聖母醫院開刀，所以待在宜蘭一段時間，陳國雄的弟弟與伊
    在一起，後來伊回高雄，因為吸毒案件陳國雄的弟弟與1位
    綽號「阿斌」被抓，雖然沒有被起訴，後來伊回來大溪，是
    「阿斌」跟伊說被抓去驗尿，當時聽到就很生氣，所以找人
    打陳國雄云云（參見本院卷第43頁100年7月14日審判筆錄）
    。惟經本院質以被告陳國雄關於被打後就醫相關資料，被告
    陳國雄答稱並無就醫等語（參見本院卷第42頁100年7月14日
    審判筆錄），再質以被告陳國雄獨自向被告蔣一郎借用車輛
    行竊之時間為何，被告陳國雄初稱99年5、6月間，又稱98年
    8 、9月間（參見本院卷第43頁100年7月14日審判筆錄），
    於審理中就其證言閃爍其辭與前後反覆不一，且對於被告蔣
    一郎與被告陳國雄結怨之相關吸毒案件為何，被告蔣一郎亦
    以該吸毒案件相關當事人均無起訴，因此無相關刑事資料等
    語搪塞。況證人林浩郎於審理中證稱被告2人係屬好朋友，
    並無提及2人有糾紛存在等語（參見本院卷第40頁100年7月
    14 日審判筆錄）。再以本件被告蔣一郎之查獲過程，係被
    告陳國雄於偵查中陳述係以被告蔣一郎租用之自用小客車搬
    運竊得物品，經其陳報租車公司資料後，循線查知被告蔣一
    郎之租車紀錄，有被告蔣一郎於98年11月9日中午12時30分
    許至同年月10日中午12時30分許，向上賓小客車租賃有限公
    司承租車輛之之汽機車租賃約定書影本1紙在卷可參（偵卷
    第51 頁）。依上所述，被告陳國雄於審理中翻異前詞，顯
    係迴護被告蔣一郎，而不足採。
  (三)被告蔣一郎雖舉證人林浩郎以證明其並無隨同被告陳國雄一
    同竊盜，但依證人林浩郎於審理中證稱：當時蔣一郎的妻子
    在高雄做小吃攤的生意，蔣一郎去高雄幫妻子，他是常住在
    高雄，每年都會回來宜蘭大溪，可是不一定多久回來1次，
    他每次回來都會住在他的家，有時候會過來伊的家，也會在
    伊家休息聊天，去找伊時開很多種車，伊是租車，有時候是
    自小客車，有時候是麵包車那種等語（參見本院卷第37至39
    頁100年7月14日審判筆錄），證人林浩郎前開證詞亦僅被告
    蔣一郎返回宜蘭時曾至證人住處聊天等情，而與本案竊盜事
    實無關。
  (四)綜上所述，被告蔣一郎前開辯解要屬卸責之詞，不足採信，
    本件事證明確，被告2人竊盜犯行堪以認定，應依法論科。
二、核被告陳國雄、蔣一郎所為，均係犯刑法第320條第1項竊盜
    罪。被告2人就上開竊盜犯行，有犯意聯絡及行為分擔，皆
    為共同正犯。爰審酌被告不思正途獲取報酬，竟以非法方式
    竊取他人財物獲利，依其犯罪之動機、目的、手段、犯罪所
    生之損害及犯罪後被告陳國雄自始坦承犯行，態度良好等一
    切情狀，就被告2人分別量處如主文所示之刑，及均諭知易
    科罰金之折算標準，以示懲儆。
據上論斷，應依刑事訴訟法第299條第1項前段，刑法第28條、第
320條第1項、第41條第1項前段，刑法施行法第1條之1第1項、第
2項前段，判決如主文。
本案經檢察官王清白到庭執行職務
中    華    民    國   100    年    7     月    28    日
                  刑事第四庭  法  官  辜漢忠
以上正本證明與原本無異。
如不服本判決應於收受本判決後10日內向本院提出上訴書狀，並
應敘述具體理由。若未敘述理由者，應於上訴期間屆滿後20日內
向本院補提理由書狀(均須按他造當事人之人數附繕本)。
                              書記官  林詩綺
中    華    民    國   100    年    7     月    29    日
附錄本案論罪科刑法條：
刑法第320條第1項
意圖為自己或第三人不法之所有，而竊取他人之動產者，為竊盜
罪，處5年以下有期徒刑、拘役或5百元以下罰金。